---
title: "eea2019_tp1_RiosPaez_GustavoArturo"
output: html_notebook
---

TP1 EEA
#Añadiendo las librerías necesarias

```{r}
rm(list=ls())
library("dplyr")
library("tidyverse")
```

#1.Preparacion de los datos (I) 
#a.Leer el archivo ar_properties.csv y mostrar su estructura
Leyendo el archivo usando read.table
Luego usando Glipse para dar un vistazo a la DB
t0, t1 y tcorridaCSV serán usados para medir el tiempo de lectura del archivo

```{r}
t0       <-  Sys.time()
ar_properties <- read.table("TP1/ar_properties.csv",
                            sep=",",
                            dec=".",
                            header = TRUE,
                            fill = TRUE)
t1       <-  Sys.time()
tcorridaCSV <-  as.numeric( t1 - t0, units = "secs")
glimpse(ar_properties)
```

#b.Quedarse con aquellos registros que:
#  i.Pertenecen a Argentina y Capital Federal
#  ii.Cuyo precio esta en dolares (USD)
#  iii.El tipo de propiedad sea: Departamento, PH o Casa
#  iv.El tipo de operacion sea Venta
#Revisé la variable Currency para ver si todas estaban marcadas por USD para dolaers
#Revisé los NA en country l1
#Deperatamento 42041
#PH 4564
#Casa 21535
#Sólo por el filtro de "Capital Federal" tenemos 47577

```{r}
ar_properties_filtrado <- ar_properties %>% filter(l1 == "Argentina", l2 == "Capital Federal",
                                                   currency == "USD" ,
                                                   property_type %in% c("Casa","PH", "Departamento"),
                                                   operation_type == "Venta")

glimpse(ar_properties_filtrado)
```

#c.Seleccionar las variables id, l3, rooms, bedrooms, bathrooms, surface_total, surface_covered, price y property_type

```{r}
ar_properties_filtrado <- ar_properties_filtrado %>% 
  select(id, l3, rooms, bedrooms, bathrooms, surface_total, surface_covered, price, property_type)
glimpse(ar_properties_filtrado)
```

#2.Analisis exploratorios (I)
#a.Obtener la cantidad de valores unicos y de valores faltantes (NAs) para cada una de estas variables
#Para esto usaremos la función 'unique'

```{r}
unique(ar_properties_filtrado)
#Pero con apply la podemos aplicar a todo el dataFrame sin duplicar código
uniqueValues <- apply(ar_properties_filtrado,2,unique)
#Tenemos como resultado:
uniqueValues$l3
#l3 -57 Barrios entontrados y NA
uniqueValues$rooms
#rooms 17 categorías (y NA) sin embargo se tienen valores que no tienen mucho sentido
#Algunos de ellos parecieran ser excesivos
uniqueValues$bedrooms
#bedrooms 17 categorías (y NA) se tiene un outlier de 130 que debería ser un error de tipeo
#dado que en rooms no tenemos ningún outlier que se le acerque
uniqueValues$bathrooms
#bathrooms 12 categorías (y NA) los valores más grandes son llamativos
uniqueValues$surface_total
uniqueValues$surface_covered

#surface_total y surface_covered alta variabilidad, dado que es una variable numérica, 
#se podría transformar en categórica revisando más a fondo los valores
summary(as.integer(uniqueValues$surface_total))
summary(as.integer(uniqueValues$surface_covered))
#Price
uniqueValues$price
#price alta variabilidad, dado que es una variable numérica, 
#se podría transformar en categórica revisando más a fondo los valores
summary(as.integer(uniqueValues$price))
#Tipo de propiedad
uniqueValues$property_type
#Las tres gategorías filtradas del dataset: PH, Casa, Departamento
```

#surface_total y surface_covered alta variabilidad, dado que es una variable numérica, 
#se podría transformar en categórica revisando más a fondo los valores
summary(as.integer(uniqueValues$surface_total))
summary(as.integer(uniqueValues$surface_covered))
#Price
uniqueValues$price
#price alta variabilidad, dado que es una variable numérica, 
#se podría transformar en categórica revisando más a fondo los valores
summary(as.integer(uniqueValues$price))
#Tipo de propiedad
uniqueValues$property_type
#Las tres gategorías filtradas del dataset: PH, Casa, Departamento

#a.Obtener la cantidad de valores unicos y de valores faltantes (NAs) para cada una de estas variables
#Ahora vamos a totalizar los valores faltantes por columnap para esto usamos la función apply para sumar
#sobre los resultados de la misma función para listar los is.na por columna #inceptionTime

```{r}
apply(apply(ar_properties_filtrado,2,is.na),2,sum)
```

#b.Obtener la matriz de correlacion para las variables numericas. 
#Para las correlaciones usaremos la librería corrr

```{r}
library(tidyverse)
library(corrr)
library(corrplot)
```

#Separaremos las variables numéricas

```{r}
numeric_variables <-  ar_properties_filtrado %>% 
  select(rooms, bedrooms, bathrooms, surface_total, surface_covered, price)
glimpse(numeric_variables)
```

#Transformamos las variables categóricas en numéricas

```{r}
number <- as.numeric(as.character(numeric_variables$rooms))
numeric_variables <- apply(apply(numeric_variables,2,as.character), 2, as.numeric)
crm <- cor(numeric_variables, use="complete.obs", method="pearson") 
```

#Generámos la matriz de corelaciones

```{r}
library(RColorBrewer)
library(corrplot)
n <- ncol(crm)
p.mat<- matrix(NA, n, n)
col <- colorRampPalette(c("#BB4444", "#EE9988", "#FFFFFF", "#77AADD", "#4477AA"))
corrplot(crm, method="color", col=col(200),  
         type="upper", order="hclust", 
         addCoef.col = "black", # Add coefficient of correlation
         tl.col="black", tl.srt=45, #Text label color and rotation
         # Combine with significance
         p.mat = p.mat, sig.level = 0.01, insig = "blank", 
         # hide correlation coefficient on the principal diagonal
         diag=FALSE 
)
```

#Encontramos que:
#Todas las correlaciones entre las varialbes son positivas.
#Contra la hipótesis inicial no se observa una correlaciónmarcada entre la superficie cubierta y el precio
#Se observauna correlaciónentre el precio y el número de baños y cuartos

#3.Preparacion de los datos (II) 
#a.En el punto 2 deberian haber encontrado que la variable bedrooms presenta una alta 
#proporción de valores faltantes y que presenta una fuerte correlacion con la variable rooms. 
#Por lo tanto, vamos a eliminarla.
#Nota: surface_total y surface_covered también están estrechamente correlacionadas

```{r}
ar_properties_filtrado <- ar_properties_filtrado %>% select(-bedrooms)
```


#b.Eliminar todos los registros que presentan valores faltantes
#Para esto usaremos la función drop_na de tidyr

```{r}
library(tidyr)
ar_properties_filtrado <- ar_properties_filtrado %>% drop_na()
```

#4.Analisis exploratorios (II) 
#a.Obtener estadisticas descriptivas para la variable precio (cuartiles, promedio, minimo y maximo) y 
#realizar un histograma de la variable

```{r}
summaryPrecio <- summary(as.numeric(as.character(ar_properties_filtrado$price)))
summaryPrecio
priceHistogram <- qplot(as.numeric(as.character(ar_properties_filtrado$price)),
                        geom="histogram",
                        main = "Histograma de precios",
                        xlab = "Precio",
                        bins = 500) 
priceHistogram
```

#Como vemos el histograma se ve algo distorsionado por los valores extremos que tiene 
#la variable price

#b.Obtener estadisticas descriptivas para la variable precio
#(cuartiles, promedio, minimo y maximo) por cada tipo de propiedad.

```{r}
summaryPrecioPorTipo <- summary(as.numeric(as.character(ar_properties_filtrado$price)))
summaryPrecioPorTipo <- tapply(as.numeric(as.character(ar_properties_filtrado$price)),
                              ar_properties_filtrado$property_type, summary)
summaryPrecioPorTipo <- summaryPrecioPorTipo[c("PH","Departamento","Casa")]
summaryPrecioPorTipo
```

#c.Realizar un grafico de boxplot de la variable precio por tipo de propiedad

```{r}
ar_properties_filtrado$price <- as.numeric(as.character(ar_properties_filtrado$price)) 
ggplot(ar_properties_filtrado, mapping = aes(x = property_type, y = price,
                                   group = property_type, fill = property_type )) +
                                   geom_boxplot()
```

#Una vez más los outliers no nos permiten ver muy bien la comparación entre los boxplots

#d.Realizar un correlagrama usando GGally

```{r}
library(GGally)
ggallyData <- ar_properties_filtrado %>% select(rooms, bathrooms, surface_total,
                                                surface_covered, price, property_type)
ggallyData$rooms <- as.numeric(as.character(ggallyData$rooms))
ggallyData$bathrooms <- as.numeric(as.character(ggallyData$bathrooms))
ggallyData$surface_total <- as.numeric(as.character(ggallyData$surface_total))
ggallyData$surface_covered <- as.numeric(as.character(ggallyData$surface_covered))
ggallyData$property_type <- as.factor(as.character(ggallyData$property_type))
levels(ggallyData$property_type)
```

#Departamento 17598 -414
#PH 1831 -414
#Casa 712 -414

```{r}
ggpairs(ggallyData,  mapping = aes(color = (ggallyData$property_type)))
```

#5.Outliers
#a.Eliminar los outliers de la variable precio con algún criterio que elijan.
#Los mayores outliers de precio los encontramos en "Casa" y en "Departamento".
#Son outliers superiores en ambos casos, con lo que considero que lo más apropiado sería excluir 
#los valores que superen 3 distancias inter-cuartil sobre el 3 cuartil. 

```{r}
summaryPrecioPorTipo
#Si usamos Casa para calcular las distnacias intercuartil
interqDistance <- as.numeric(summaryPrecioPorTipo$Casa[5] - summaryPrecioPorTipo$Casa[3])
interqDistance
#Si usamos Departamento para calcular las distnacias intercuartil
interqDistance <- as.numeric(summaryPrecioPorTipo$Departamento[5] - summaryPrecioPorTipo$Departamento[3])
interqDistance
```

#Usaremos Departamento, dado que el volumen de datos es muhco mayor para propiedades de este tipo.
#Se realizaron experimentos también usando casa, pero el filtro no era tan efectivo como se esperaba.

```{r}
filter <- as.numeric((interqDistance*3) + summaryPrecioPorTipo$Departamento[5])
filter
ggallyDataNoOutliers <- ggallyData %>% filter(ggallyData$price <= filter)
```

#Con esto filtramos un outlier de superficie para un PH que dificulta ver las gráficas

```{r}
ggallyDataNoOutliers <- ggallyDataNoOutliers %>% filter(ggallyDataNoOutliers$surface_covered < 11000)
summary(ggallyDataNoOutliers)
```

#El filtro aplicado permite mucha más claridad en los boxplot de precio, además de mayor claridad
#en los gráficos de rooms y de bathrooms, puesto que excluye valores de ouliers extremos que allí se tenían.

#Analisis exploratorios (III) 
#a.Obtener estadisticas descriptivas para la variable precio (cuartiles, promedio, minimo y maximo) y realizar un histograma de la variable

```{r}
summaryPrecioFiltrado <- summary(as.numeric(as.character(ggallyDataNoOutliers$price)))
summaryPrecioFiltrado
```

#El nuevo valormáxmo es $ 550.000es mucho menor que el valor que se tenía antes, sin embargo
#es el resultado de expcluir los outliers extremos

```{r}
priceHistogramFiltrado <- qplot(as.numeric(as.character(ggallyDataNoOutliers$price)),
                        geom="histogram",
                        main = "Histograma de precios",
                        xlab = "Precio",
                        bins = 500) 
priceHistogramFiltrado
```

#El histograma de precios es más claro ahora,se mantiene eso si, siendo una distribucion con cola 
#a la derecha

#b.Obtener estadisticas descriptivas para la variable precio (cuartiles, promedio, minimo y maximo) por cada tipo de propiedad.

```{r}
summaryPrecioPorTipoFiltrado <- summary(as.numeric(as.character(ggallyDataNoOutliers$price)))
summaryPrecioPorTipoFiltrado <- tapply(as.numeric(as.character(ggallyDataNoOutliers$price)),
                                       ggallyDataNoOutliers$property_type, summary)
summaryPrecioPorTipoFiltrado <- summaryPrecioPorTipoFiltrado[c("PH","Departamento","Casa")]
summaryPrecioPorTipoFiltrado
```

#La media más alta sigue estando para los casos de las casas. Los PH y los Departamentos tienen
#medias muy similares
#c.Realizar un grafico de boxplot de la variable precio por tipo de propiedad

```{r}
ggallyDataNoOutliers$price <- as.numeric(as.character(ggallyDataNoOutliers$price)) 
ggplot(ggallyDataNoOutliers, mapping = aes(x = property_type, y = price,
                                         group = property_type, fill = property_type )) +
                                         geom_boxplot()
```


#EL boxplot refleja valores superiores en general para el caso de las casas (puede darse debido a 
#su tamañoen metros cuadrados y a su mayor cantidad de ambientes)
#d.Realizar un correlagrama usando GGAlly

```{r}
ggpairs(ggallyDataNoOutliers,  mapping = aes(color = (ggallyDataNoOutliers$property_type)))
```

#El correlograma nos muestra menos correlación enrte las variables precio y cantidad de baños, 
#curiosamente no se ve una correlacion entre la superficie y el precio, vemos el precio mas 
#relacionado con la cantidad de baños y con la cantidad de habitaciones

#7.Modelo lineal
#a. Realizar un modelo lineal simple para explicar el precio en función de las habitaciones (rooms)
#y otro modelo que explique el precio en función de la superficie total (surface_total)

```{r}
#Añadimos las librerías necesarias:
library(modelr)
library(broom)
```

#Iniciamos con el modelo para las habitaciones

```{r}
modeloRooms <- lm(rooms ~ price, data = ggallyDataNoOutliers)
ggallyDataNoOutliers %>% 
  add_predictions(modeloRooms) %>%
  ggplot(aes(price, pred)) + 
  geom_line() + 
  ggtitle(expression(beta[0] + beta[1]*x))
glance(modeloRooms)

ggallyDataNoOutliers %>% 
  add_residuals(modeloRooms) %>% 
  ggplot(aes(price, resid)) + 
  geom_hline(yintercept = 0, colour = "white", size = 3) + 
  geom_line() + 
  ggtitle(expression(+ epsilon))
```

#Los residuos no siguen un patrón definido que es lo que estábamos esperando
#Ahora hacemos el modelo a partir de la superficie total

```{r}
modeloSurface <- lm(surface_total ~ price, data = ggallyDataNoOutliers)
ggallyDataNoOutliers %>% 
  add_predictions(modeloSurface) %>%
  ggplot(aes(price, pred)) + 
  geom_line() + 
  ggtitle(expression(beta[0] + beta[1]*x))
glance(modeloSurface)

ggallyDataNoOutliers %>% 
  add_residuals(modeloSurface) %>% 
  ggplot(aes(price, resid)) + 
  geom_hline(yintercept = 0, colour = "white", size = 3) + 
  geom_line() + 
  ggtitle(expression(+ epsilon))
```

#b. Usar la función summary() para obtener informacion de ambos modelos. Explicar los valores de los coeficientes estimados.

```{r}
summary(modeloRooms)
summary(modeloSurface)
```

#c. ¿Cuál modelo usarían para predecir el precio? ¿Por qué?
#Respecto a los resultados de la función Sumary preferiría quedarme con el modelo por 
#habitaciones, tiene un R-Square mucho más alto que el modelo de superficie, y un error estandrd
#muchísimo menor.
***********************************************************************************************

Add a new chunk by clicking the *Insert Chunk* button on the toolbar or by pressing *Ctrl+Alt+I*.

When you save the notebook, an HTML file containing the code and output will be saved alongside it (click the *Preview* button or press *Ctrl+Shift+K* to preview the HTML file).

The preview shows you a rendered HTML copy of the contents of the editor. Consequently, unlike *Knit*, *Preview* does not run any R code chunks. Instead, the output of the chunk when it was last run in the editor is displayed.
